【裁判字號】    89,易,2218
【裁判日期】    890914
【裁判案由】    竊盜
【裁判全文】
臺灣高雄地方法院刑事判決                        八十九年度易字第二二一八號
    公  訴  人  臺灣高雄地方法院檢察署檢察官
    被      告  甲○○
右列被告因竊盜案件，經檢察官提起公訴（八十九年度偵字第八一七八號），本院判
決如左：
    主  文
甲○○連續攜帶兇器、毀壞門扇、於夜間侵入住宅竊盜，累犯，處有期徒刑貳年。扣
案之螺絲起子壹把沒收。
    事  實
一、甲○○前於民國八十五年間因搶奪案件經法院判處有期徒刑一年六月，緩刑五年
    ，復遭撤銷緩刑宣告，而於八十七年一月十二日開始執行，嗣經假釋交付保護管
    束而於八十八年八月五日保護管束期滿執行完畢。詎仍不知悔改，復基於意圖為
    自己不法所有之概括犯意，自八十九年二月十九日上午十一時許起，至八十九年
    四月九日，連續在如附表所示之時、地，攜帶兇器、毀壞門扇、於夜間侵入住宅
    竊取他人財物（犯罪態樣及所得財物詳如附表所示），嗣於八十九年四月九日中
    午十二時許，甲○○夥同綽號「阿弟」不詳年籍之成年男子共同意圖為自己不法
    之所有，基於犯意聯絡及行為分擔，由甲○○攜帶其所有客觀上足以威脅人之生
    命身體安全可供為兇器使用之螺絲起子一把，騎乘向許家銘借來之無牌照機車前
    往高雄市○○○路一０一巷六號丙○○住處，由「阿弟」在門外把風，甲○○則
    持上開起子，破壞大門，侵入屋內行竊，竊得如附表編號四所示之物，得手後被
    丙○○之鄰居乙○○發現，報警追逐逮獲而查出上情，並扣得甲○○所有螺絲起
    子一把。
二、案經高雄市政府警察局苓雅分局報請台灣高雄地方法院檢察署檢察官偵查起訴。
    理  由
一、訊據被告甲○○對於附表所示之時、地竊取丙○○等人物品之犯行均坦承不諱，
    核與被害人丁○○、己○○、戊○○、丙○○分別於警訊及於本院到庭之指述相
    符，此外，復有證人即目擊被告竊盜過程之乙○○證述綦詳，並有丙○○出具之
    贓物認領保管收據一紙附卷可稽，足認被告自白與事實相符，本件事證明確，被
    告犯行洵堪認定。
二、查被告於附表編號二、三、四所示之竊盜行為，係持螺絲起子毀壞大門後行竊，
    該螺絲起子長約七至九公分，為鐵製而其頭部亦有磨過成銳利狀，此經本院當庭
    勘驗屬實，在客觀上足認對人之生命、身體、安全構成威脅，屬刑法上所稱之兇
    器。核被告所為攜帶兇器、毀壞門扇、於夜間侵入住宅竊盜及普通竊盜之犯行，
    係分別犯刑法第三百二十條第一項、第三百二十一條第一項第一款、第二款、第
    三款之罪。其多次竊盜行為，時間緊接，所犯罪名同一，顯係基於概括之犯意反
    覆為之，應依連續犯之規定，從觸犯加重竊盜罪名且情節較重之犯行，論以攜帶
    兇器、毀壞門扇、於夜間侵入住宅竊盜一罪，並依法加重其刑。又被告與綽號阿
    弟之成年男子共同實施如附表編號四之竊盜，有犯意之聯絡及行為之分擔，為共
    同正犯，惟此部分已從一重之攜帶兇器、毀壞門扇、於夜間侵入住宅竊盜罪論處
    ，已如前述，自庸於主文另行諭知共同正犯。而告訴人丙○○雖就被告毀損門鎖
    及侵入住宅之犯行提出告訴，惟毀壞門扇而入室行竊，其行為即屬侵入住宅及毀
    損，已結合於所犯加重竊盜之罪質中，無更行構成刑法第三百零六條及同法第三
    百五十四條之罪，最高法院二十七年上字第一八八七號判例亦同此見解，是以，
    無庸另論被告上開犯行。公訴人雖漏未論及被告毀壞被害人己○○、戊○○、丙○○住宅門扇及持客觀上可為兇器之螺絲起子行竊之犯行，惟此部分與前開起訴
    之犯罪事實，具有實質上一罪之關係，本院自得併為審究。又公訴人另認被告行
    竊己○○之犯罪時點為晚上，惟查交通部中央氣象局高雄地區日出日沒時間表，
    八十九年三月二十五日日沒時點為下午六時十二分，有八十九年高雄地區日出日
    沒時刻表一紙在卷可稽，而被告行竊時點為六時許，尚難認被告行竊時已屬夜間
    ，公訴人認此部分犯行係犯夜間侵入住宅竊盜罪，容有未洽，惟其起訴之事實相
    同，自無庸援引刑事訴訟法第三百條規定予以變更起訴法條，附此敘明。又被告
    雖於警訊及偵訊中供述許家銘有一同前往丙○○住處竊盜，惟被告於本院審理時
    改口稱係一名綽號阿弟之成年男子一同前去，而許家銘嗣後因他案被補，完全未
    供述有與被告涉有此案，有許家銘筆錄影本在卷可佐，且目擊證人乙○○亦僅見
    係一名男子在外把風，亦未指認確係許家銘無訛，是以，應以被告事後所稱係綽
    號阿弟之人在外把風較可採信。末查，被告前於八十五年間因搶奪案件經法院判
    處有期徒刑一年六月，緩刑五年，復遭撤銷緩刑宣告，而於八十七年一月十二日
    開始執行，嗣經假釋交付保護管束而於八十八年八月五日保護管束期滿執行完畢
    ，此有台灣高等法院被告全國前案紀錄表、台灣高雄地方法院檢察署刑案資料查
    註紀錄表及電話查詢紀錄在卷可憑，其於有期徒刑執行完畢五年之內再犯本件有
    期徒刑以上之罪，為累犯，應依刑法第四十七條規定遞加重其刑。爰審酌被告年
    輕力壯，不思正途，而以竊盜之方式獲取財物，對於社會秩序影響甚鉅，惟犯後
    坦承犯行，及被害人所受之損害等一切情狀，量處如主文所示之刑，以示懲戒。
    扣案之螺絲起子一支為被告所有，且供其犯罪所用之物，應依刑法第三十八條第
    一項第二款規定宣告沒收。
據上論斷，應依刑事訴訟法第二百九十九條第一項前段，刑法第五十六條、第三百二
十一條第第一項第三款、第二款、第一款，第四十七條、第三十八條第一項第二款，
判決如主文。
中      華      民      國    八十九    年      九      月     十四     日
                                      臺灣高雄地方法院刑事第二庭
                                          法  官    廖  建  瑜
右正本證明與原本無異。
如不服本判決，應於判決送達後十日內，向本院提出上訴狀。
                                          書記官    歐  文  政
中    華    民    國      八十九      年      九      月      十六      日
附錄本案論罪科刑法條：
刑法第三百二十一條第一款、第二款、第三款
犯竊盜罪而有左列情形之一者，處六月以上五年以下有期徒刑：
一、於夜間侵入住宅或有人居住之建築物、船艦或隱匿其內而犯之者。
二、毀越門扇、牆垣或其他安全設備而犯之者。
三、攜帶兇器而犯之者。
附表：
┌─┬───┬────┬────────┬────┬────┬────┐
│編│行  竊│        │                │被竊財物│犯    罪│        │
│  │時  間│行竊地點│竊 取 之 財 物  │之所有人│        │備    註│
│  │(民國)│        │                │或持有人│        │        │
│號│      │        │                │姓    名│手    法│        │
├─┼───┼────┼────────┼────┼────┼────┤
│  │八十九│高雄市前│皮包三只、現金新│丁○○  │未破壞門│刑法第三│
│  │年二月│鎮區瑞興│台幣（下同）一萬│        │鎖窗戶，│百二十條│
│一│十九日│街一四八│三千元、身分證二│        │而侵入住│第一項  │
│  │上午十│巷一弄四│張、手錶一只、印│        │宅竊盜  │侵入住宅│
│  │一時許│號三樓  │章三枚。所得財物│        │        │部分未據│
│  │      │        │均已變賣。      │        │        │告訴    │
│  │      │        │                │        │        │        │
│  │      │        │                │        │        │        │
├─┼───┼────┼────────┼────┼────┼────┤
│  │八十九│高雄市三│置物包一只，內有│己○○  │持客觀上│刑法第三│
│  │年三月│民區大順│鉛筆及原子筆約十│        │可為兇器│百二十一│
│  │二十五│三路三一│支。所得財物均已│        │之螺絲起│條第一項│
│二│日下午│六巷一三│變賣。          │        │子一把，│第二款、│
│  │六時許│六號    │                │        │撬開大門│第三款  │
│  │      │        │                │        │侵入屋內│        │
│  │      │        │                │        │行竊    │        │
│  │      │        │                │        │        │        │
├─┼───┼────┼────────┼────┼────┼────┤
│  │八十九│高雄市三│黃金項鍊三條約重│戊○○  │同上    │刑法第三│
│  │年四月│民區大順│一兩四錢、白金項│        │        │百二十一│
│三│三日晚│三路三一│鍊一條重約七錢、│        │        │條第一項│
│  │上九時│六巷一六│現金四千至五千元│        │        │第一、二│
│  │三十分│七號    │。所得財物均已變│        │        │、三款  │
│  │許    │        │賣。            │        │        │        │
├─┼───┼────┼────────┼────┼────┼────┤
│  │八十九│高雄市建│茶壺三個、現金一│丙○○  │與綽號阿│刑法第三│
│  │年四月│國一路一│千一百元（公訴人│        │弟之人一│百二十一│
│  │九日中│０一巷六│誤載為一千五百元│        │同前往，│條第一項│
│四│午十二│號      │）。業已發還被害│        │阿弟於門│第二款、│
│  │時許  │        │人領回。        │        │外把風，│第三款  │
│  │      │        │                │        │甲○○持│      │
│  │      │        │                │        │客觀上可│        │
│  │      │        │                │        │為兇器之│        │
│  │      │        │                │        │螺絲起子│        │
│  │      │        │                │        │一把，撬│        │
│  │      │        │                │        │開大門，│        │
│  │      │        │                │        │侵入屋內│        │
│  │      │        │                │        │行竊    │        │
│  │      │        │                │        │        │        │
└─┴───┴────┴────────┴────┴────┴────┘


司法院資訊處製作；財團法人民間司法改革基金會備份。
